# 关于炒股收益在现金流量表中的反映

提问人：acrophobe 时间：2010-02-26 10:45:26
关于炒股收益在现金流量表中的反映 在编制现金流量表中发现一个问题。 简化一下如下： 公司本期进行股票交易，期初账面无股票，期末股票也全部卖出去。 如本期买了500,000元的股票，未有现金股份，卖出去的时候卖了600,000元。炒股赚了100,000。 在现金流量表中： 1 、收回投资收到的现金 600,000 2、取得投资收益收到的现金 0 （100,000不放在这里反映，主要是因为准则规定本项目反映企业因股权性投资而分得的现金股利。）
7 、投资支付的现金 500,000
大家觉得这种处理方法如何，项目组另一种意见是把100,000放到取得投资收益收到的现金反映，那样更直观。

回答人：chenyiwei
回复 楼主 acrophobe 的帖子你的处理方式应是合适的。买卖差价收益应列示在“收回投资所收到的现金”而不是“取得投资收益收到的现金”。